臺灣桃園地方法院刑事判決　　　　　　　　　　　　　九十三年簡上字第二九○號
　　上　訴　人　臺灣桃園地方法院檢察署檢察官
　　被　　　告　甲○○
右列被告因毒品危害防制條例案件，經本院中壢簡易庭九十三年九月八日，九十三年
度壢簡字第四四九號第一審簡易判決（檢察官聲請簡易處刑案號：九十三年度毒偵字
第八二九號），檢察官針對原審判決關於施用第一級毒品部分提起上訴，並移送併案
審理（案號：九十三年度毒偵字第三八四二號），本院管轄之第二審合議庭判決如左
：
    主  文
原判決關於施用第一級毒品及定應執行刑部分均撤銷。
甲○○連續施用第一級毒品，處有期徒刑陸月，如易科罰金，以參佰元折算壹日，扣
案之第一級毒品海洛因參小包（其中貳包淨重零點參壹公克，壹包淨重壹點柒肆公克
，總計驗餘淨重貳點零伍公克）、第一級毒品海洛因貳小包（總計驗餘淨重零點零伍
公克）沒收銷燬之，注射針筒捌支、注射針筒貳支均沒收。
    事  實
一、甲○○前於民國（下同）八十九年間因施用毒品案件，經本院裁定送觀察、勒戒
    後，認無繼續施用毒品傾向，經台灣桃園地方法院檢察署檢察官於九十年三月二
    十二日，以八十九年度毒偵字第五八八八號不起訴處分確定。惟甲○○復基於施
    用第一級毒品海洛因之概括犯意，自九十二年九月間某日起，至九十三年九月三
    日上午八時止，連續在台灣地區某不詳地點、桃園縣桃園市○○路二五八號王子
    賓館內、桃園市○○街一二三號聖保祿醫院五一二病房內等處，連續施用第一級
    毒品海洛因多次。嗣於九十三年一月二十九日，為警在桃園縣中山路二五八號王
    子賓館五○二室內查獲，並扣得第一級毒品海洛因三小包（其中二包淨重○點三
    一公克，一包淨重一點七四公克，總計驗餘淨重二點○五公克）、注射針筒八支
    ；復於九十三年九月三日上午八時二十分許，為警在桃園縣桃園市○○街一二三
    號聖保祿醫院五一二病房內查獲，並扣得第一級毒品海洛因二小包（總計驗餘淨
    重○點○五公克）、注射針筒二支。
二、案經桃園縣政府警察局桃園分局報請台灣桃園地方法院檢察署檢察官偵查起訴，
    及移送併案審理。
    理  由
一、右揭事實，業據被告甲○○於審理中坦承不諱，核與其獲案後，被採尿液經送驗
    結果呈嗎啡陽性反應乙情相符。另被告第一次為警查獲時所扣得之白粉三小包，
    經送驗結果確含海洛因成分（其中二包淨重○點三一公克，一包淨重一點七四公
    克，總計驗餘淨重二點○五公克）；第二次為警查獲時所扣得之白粉二小包，經
    出具之鑑定通知書二紙附卷足稽。此外，復有被告第一次被查獲時所扣得注射針
    筒八支及第二次被查獲時所扣得注射針筒二支可資佐證。被告之自白與事實相符
    ，足認其有連續施用第一級毒品海洛因之犯行。又被告前於八十九年間因施用毒
    品案件，經本院裁定送觀察、勒戒後，認無繼續施用毒品傾向，經台灣桃園地方
    法院檢察署檢察官於九十年三月二十二日，以八十九年度毒偵字第五八八八號不
    起訴處分確定等情，復有該不起訴處分書及台灣高等法院被告全國前案紀錄表在
    卷可按。本件事證明確，被告之施用第一級毒品犯行已經可以認定，應依法論罪
    科刑。
二、查毒品危害防制條例於九十二年七月九日修正公布，並自九十三年一月九日起生
    效施行。被告多次施用第一級毒品之犯行，跨越本條例修正前後，其行為之終了
    既在本條例修正後，應適用修正後之毒品危害防制條例之規定論處。核被告所為
    ，係犯毒品危害防制條例第十條第一項之施用第一級毒品罪。其持有第一級毒品
    之低度行為，為其施用第一級毒品之高度行為所吸收，不另論罪。又其先後多次
    施用第一級毒品海洛因之犯行，時間緊接，方法相同，觸犯構成要件相同之罪，
    顯係基於概括犯意為之，為連續犯，應依刑法第五十六條規定，以一罪論。檢察
    官原僅就被告於九十二年十二月初某日起至九十三年一月二十九日止之施用第一
    級毒品海洛因犯行（即九十三年度毒偵字第八二九號），向本院聲請以簡易判決
    處刑，然按檢察官就犯罪事實一部聲請簡易判決處刑者，其效力及於全部，本院
    自應就檢察官移請本院併案審理部分（即台灣桃園地方法院檢察署九十三年度毒
    偵字第三八四二號），一併加以審理。
三、原審以被告施用第一級毒品海洛因犯行，事證明確，據以論罪科刑，認事用法固
    屬有據。惟查，被告上開自九十二年九月間某日起至九十二年十二月初某日止，
    及自九十三年一月三十日起至同年九月三日止之施用第一級毒品海洛因部分，與
    前開檢察官聲請簡易判決處刑之犯罪事實既具有連續犯之裁判上一罪關係，原審
    於判決時未及審酌於此，僅就檢察官聲請部分逕以簡易判決處刑，稍有未洽。上
    訴意旨以原審對於未及審酌部分，請求撤銷原判決，為有理由，應由本院就原判
    決關於施用第一級毒品海洛因部分及定應執行刑部分予以撤銷改判。爰審酌被告
    在前已有施用成癮性毒品之犯行，有台灣高等法院被告全國前案紀錄表一份在卷
    可按，又其業因施用毒品，經認定無繼續施用傾向並由檢察官為不起訴處分確定
    及於觀察、勒戒執行完畢釋放後，五年內猶再犯本件連續施用第一級毒品罪，已
    如前述，戕害自身身心健康甚鉅，且考量被告係因罹患感染性心內膜炎、三尖瓣
    瓣膜病變、葡萄球菌菌血症併肺栓塞等病症，為止痛而再次施用海洛因，此有被
    告提出之診斷證明書一紙附卷可按，並犯後坦承犯罪等一切情狀，量處如主文所
    示之刑，並諭知易科罰金之折算標準。扣案第一級毒品海洛因三小包（其中二包
    淨重○點三一公克，一包淨重一點七四公克，總計驗餘淨重二點○五公克）、第
    一級毒品海洛因二小包（總計驗餘淨重○點○五公克），均為毒品，應併同殘渣
    袋依毒品危害防制條例第十八條第一項前段規定，均諭知沒收銷燬之。另扣案之
    注射針筒八支、注射針筒二支，均為被告所有，供其犯罪所用之物，業據其供承
    在卷，爰依刑法第三十八條第一項第二款規定，宣告沒收之。
四、據上論斷，應依刑事訴訟法第四百五十五條之一第三項、第三百六十九條第一項
    前段、第三百六十四條、第二百九十九條第一項前段，新修正毒品危害防制條例
    第十條第一項、第十八條第一項前段，刑法第十一條前段、第五十六條、第四十
    一條第一項前段、第三十八條第一項第二款，罰金罰鍰提高標準條例第二條，判
    決如主文。
本案經檢察官陳志全到庭執行職務。
中　　　華　　　民　　　國　　九十三　　年　　十二　　月　　十三     日
                                 臺灣桃園地方法院刑事第七庭
                                     審判長法  官    孫 惠 琳
                                           法  官    林 惠 霞
                                           法  官    劉 為 丕
右正本證明與原本無異。
不得上訴。
                                           書記官    方 秀 貞
中　　　華　　　民　　　國　　九十三　　年　　 十二 　　月　　 十三 　　日
附錄本案論罪科刑法條：
毒品危害防制條例第十條
施用第一級毒品者，處六月以上五年以下有期徒刑。
施用第二級毒品者，處三年以下有期徒刑。
毒品危害防制條例第十八條
查獲之第一、二級毒品及專供製造或施用第一、二級毒品之器具，不問屬
於犯人與否，均沒收銷燬之；查獲之第三、四級毒品及製造或施用毒品之
器具，無正當理由而擅自持有者，均沒入銷燬之。但合於醫藥、研究或訓
練之用者，得不予銷燬。
前項合於醫藥、研究或訓練用毒品或器具之管理辦法，由法務部會同行政
院衛生署定之。
